# 关于上市公司的大修理费用的会计处理

提问人：liubin988513 时间：2012-11-02 13:01:55
1 ，不能预提，没有形成义务 2 ，一般内控，都应该对该类修理做出金额等的界定，判断是否应该资本化，不然整个企业没法操作

回答人：chenyiwei
赞同，根据IAS 37，对大修理费是不能预提的，不属于IAS 37所定义的“准备”。另外，本案例中该公司是上市公司，如果人为平滑业绩，还会影响到中期财务报告的可靠性。